臺灣高等法院刑事判決　　　　　　　100年度交上易字第344號
上　訴　人
即　被　告　王佳穎
選任辯護人　吳佩諭律師
　　　　　　黃勝文律師
上列上訴人因過失致死案件，不服臺灣臺北地方法院100年度審
交易字第24號，中華民國100年9月23日第一審判決（起訴案號：
臺灣臺北地方法院檢察署100年度調偵字第971號），提起上訴，
本院判決如下：
    主  文
上訴駁回。
    事實及理由
一、本案經本院審理結果，認第一審判決被告王佳穎犯過失致人
    於死罪，處有期徒刑拾月，認事用法及量刑均無不當，應予
    維持，並引用第一審判決書記載之事實、證據及理由。（如
    附件）。
二、本件犯罪事實均經被告坦白承認，其餘亦據原判決理由詳陳
    ，判其上開罪刑，核無不合。被告上訴意旨雖以：被告並無
    前科，且僅為肇事次因，又因家境清寒，資力有限，且需負
    擔家計，無法先籌出新台幣（下同）60萬元賠償予告訴人，
    希望能予以分期償還120 萬元之機會，爰請求依刑法第59條
    規定，酌減其刑，並予以緩刑或易科罰金之諭知云云。惟按
    刑法第59條之酌量減輕其刑，以犯罪另有其特殊之原因與環
    境，在客觀上足以引起一般同情，認即予宣告法定最低刑期
    ，猶嫌過重者，方有其適用（最高法院51 年台上字第899號
    判例參照）。又刑法第59條規定犯罪之情狀可憫恕者，得酌
    量減輕其刑，其所謂「犯罪之情狀」，與同法第57條規定科
    刑時應審酌之一切情狀，並非有截然不同之領域，於裁判上
    酌減其刑時，應就犯罪一切情狀（包括第57條所列舉之10款
    事項），予以全盤考量，審酌其犯罪有無可憫恕之事由（即
    有無特殊之原因與環境，在客觀上足以引起一般同情，以及
    宣告法定低度刑，是否猶嫌過重等），以為判斷（最高法院
    80年台覆字第39號判決意旨參照）。查被告上訴所指其因家
    境清寒，資力有限，且需負擔家計，無法先籌出60萬元賠償
    予告訴人等情狀，均不足為刑法第59條酌減之事由。又被告
    對於財團法人汽車交通事故特別補償基金被訴代位求償161
    萬餘元乙節，亦係被告自身之疏忽所致，另被告雖經調解承
    諾願賠償給付120 萬元（頭期先付60萬元），惟迄至本院審
    結前均未依調解條件履行，至今未付分文賠償金，顯未見賠
    償誠意，尚難以此遽謂被告犯罪之情狀有顯可憫恕之情形，
    且在客觀上足以引起一般人同情，而有刑法第59條規定酌減
    其刑之適用。茲本件原審判決既已詳細記載認定被告犯罪之
    證據及理由，於量刑時，亦已詳予說明審酌：被告雖為肇事
    次因，惟犯罪所生危害至重，兼衡被告生活狀況、智識程度
    ，及雖於民國100年7 月7日曾與被害人家屬成立調解，然被
    告迄今均未依調解條件履行，不見賠償誠意，以彌補被害人
    家屬損害，令被害人家屬所受身心傷痛難以平復，殊難認被
    告已具悔悟之心之態度，暨檢察官具體求刑等一切情狀等情
    ，據以量處有期徒刑十月。是原審量處上開罪刑，已詳細說
    明科刑輕重之斟酌事項，既未逾越法定刑度，又未濫用自由
    裁量之權限，核無不合。被告上訴意旨徒以原判決量刑過重
    為由，指摘原判決不當，非有理由，應予駁回。
據上論斷，應依刑事訴訟法第373條、第368條，判決如主文。
本案經檢察官林炳雄到庭執行職務。
中    華    民    國   100    年    12    月    27    日
                  刑事第二十二庭審判長法  官  郭雅美
                                      法  官  洪于智
                                      法  官  陳志洋
以上正本證明與原本無異。
不得上訴。
                                      書記官  陳珮茹
中    華    民    國   100    年    12    月    27    日
附件：
臺灣臺北地方法院刑事判決           100年度審交易字第24號
公  訴  人  臺灣臺北地方法院檢察署檢察官
被      告  王佳穎  女  21歲（民國○○年○月○○日生）
                    身分證統一編號：Ｚ000000000號
                    住新北市○○區○○街197巷9號4樓
上列被告因過失致死案件，經檢察官提起公訴（100年度調偵字
第971號），被告就被訴事實為有罪之陳述，本院裁定改行簡式
審判程序，判決如下：
    主      文
王佳穎犯過失致人於死罪，處有期徒刑拾月。
    事實及理由
一、本件之犯罪事實及證據，除證據部分補充：「被告王佳穎於
    本院審理時之自白」外，餘均引用如附件檢察官起訴書之記
    載。
二、本件被告王佳穎所犯過失致死罪，非為死刑、無期徒刑、最
    輕本刑為3 年以上有期徒刑之罪，或高等法院管轄第一審案
    件，且被告於本院審理程序中，先就被訴事實為有罪之陳述
    ，於經告知被告簡式審判程序之旨，並聽取公訴人、被告之
    意見後，由本院裁定適用簡式審判程序。
三、核被告所為，係犯刑法第276條第1項之過失致人於死罪。查
    被告肇事後，於其上開犯行尚未為任何有偵查犯罪職權之公
    務員知悉前，不逃避裁判留在現場，並當場向前往現場處理
    之警員，承認其為肇事人，有臺北市○○○○○道路交通事
    故肇事人自首情形紀錄表1紙存卷可按（見99年度相字第866
    號相驗卷第27頁），嗣亦未逃避偵審，合於自首之要件，依
    刑法第62條前段規定，減輕其刑。爰審酌被告素行，其騎乘
    機車變換行向未注意左後方來車，又超速行駛，肇致被害人
    蔡明勳死亡，為肇事次因，有臺北市車輛行車事故鑑定委員
    會鑑定意見書1紙附卷可佐（見100年度偵字第6577號偵查卷
    第13頁、第14頁），惟犯罪所生危害至重，兼衡被告生活狀
    況、智識程度，雖於本院審理時坦承犯行，及於民國100年7
    月7 日曾與被害人家屬在新北市林口區調解委員會成立調解
    ，固有調解書1 紙在卷可憑（見100年度調偵字第971號偵查
    卷第2 頁），然被告迄今均未依調解條件履行，不見賠償誠
    意，以彌補被害人家屬損害，令被害人家屬所受身心傷痛難
    以平復，殊難認被告已具悔悟之心之態度，暨檢察官具體求
    刑等一切情狀，量處如主文所示之刑。
據上論斷，依刑事訴訟法第273條之1第1項、第299條第1 項前段
、第310條之2、第454條第2項，刑法第276條第1項、第62條前段
，刑法施行法第1條之1，判決如主文。
本案經檢察官徐文豪到庭執行職務
中    華    民    國   100    年    9     月    23    日
                  刑事第二十庭    法  官  詹慶堂
上正本證明與原本無異。
如不服本判決應於收受送達後10日內向本院提出上訴書狀，並應
敘述具體理由；其未敘述上訴理由者，應於上訴期間屆滿後20日
內向本院補提理由書（均須按他造當事人之人數附繕本）「切勿
逕送上級法院」。告訴人或被害人如對於本判決不服者，應具備
理由請求檢察官上訴，其上訴期間之計算係以檢察官收受判決正
本之日期為準。
                                  書記官  蔡易霖
中    華    民    國   100    年    9     月    23    日
附錄本案所犯法條全文
中華民國刑法第276條
（過失致死罪）
因過失致人於死者，處 2 年以下有期徒刑、拘役或 2 千元以下
罰金。
從事業務之人，因業務上之過失犯前項之罪者，處 5 年以下有
期徒刑或拘役，得併科 3 千元以下罰金。